# 请教陈版主，建筑施工企业挂靠项目的收入确认事项？

提问人：食髓知味 时间：2022-02-09 10:36:37
请教陈总，如先前讨论的问题，基于法律规定，被挂靠的企业需承担连带责任，因此一般情况下需全额确认收入。那么，挂靠的实际施工企业是否也需全额确认收入？如果双方都全额确认收入，感觉从宏观角度上看，收入好像被重复确认了，总感觉有点奇怪。
此外，因为挂靠行为是违反法律规定的，无法长期持续进行，那么在退市规定的收入扣除项目中，被挂靠企业全额确认的收入，是否应当认为不能形成稳定的业务模式，而将其全部扣除，尽管施工企业一直有较少的几个被挂靠项目？

回答人：chenyiwei
1 、实际施工方应根据其实际获得的价款（不含被挂靠方收取的管理费等）计量收入，如果全额确认收入，则如你所述会有逻辑矛盾。
2 、基本赞同你的理解，被挂靠企业全额确认的收入，是否应当认为不能形成稳定的业务模式，而将其全部扣除。